【裁判字號】    90,裁,376
【裁判日期】    900606
【裁判案由】    聲請停止執行
【裁判全文】
最  高  行  政  法  院  裁  定                      九十年度裁字第三七六號
    抗  告  人  甲○○
    相  對  人  臺灣高雄地方法院
    代  表  人  乙○○
右當事人間因聲請停止執行事件，抗告人不服高雄高等行政法院中華民國九十年四月
十六日九十年度停字第八號裁定，提起抗告，本院裁定如左︰
    主  文
抗告駁回。
抗告訴訟費用由抗告人負擔。
    理  由
一、抗告意旨略以：依最高行政法院九十年三月八日九十年度裁字第一二九號裁定意
    旨，本件爭執應由原審法院管轄；且相對人違反強制執行法第十二條第二項之規
    定，以通知代裁定，侵害抗告人之利益，自屬公法上之爭議，行政法院對之自有
    審判權。原審以非公法上爭議為由，裁定駁回抗告人停止執行之聲請，於法有違
    等語。
二、按原行政處分之合法性顯有疑義者，或原行政處分之執行將發生難以回復之損害
    ，且有急迫情事，並非為維護重大公共利益所必要者，行政法院得依聲請，就原
    行政處分之全部或一部，停止執行，固為訴願法第九十三條第二項、第三項所明
    定。所謂行政處分，係指行政機關就公法上具體事件所為之決定或其他公權力措
    施而對外直接發生法律效果之單方行政行為，行政程序法第九十二條第一項定有
    明文。從而，地方法院依強制執行法所為之處分，屬民事私權爭執事件，非屬行
    政處分，自不得對之聲請停止執行。本件抗告人聲請意旨略謂：其已依相對人之
    通知，到院陳述意見，惟相對人卻未依強制執行法第十七條或第十九條規定，撤
    銷其執行處分或依職權調查，仍續予執行，又相對人據以執行之登記謄本所載相
    關權利資料之原始登記證明文件遺漏登記權利人之印鑑證明，則原執行處分之合
    法性顯有疑義，該項執行即有侵害抗告人權益之虞，抗告人將有難以回復關於刑
    事及附帶民事訴訟勝訴之損害，且因拍賣在即，而有急迫情事，況相對人之執行
    並非為維護重大公共利益，自應予以停止執行云云。原審法院調查結果，以本件
    爭執尚屬民事強制執行事件，應循強制執行程序救濟，自非屬公法爭議事件，行
    政法院尚無審判權為由，駁回抗告人之聲請，核無違誤。又本院九十年度裁字第
    一二九號裁定，已陳明抗告人對相對人之民事強制執行程序聲請裁定執行，雖非
    行政法院之審理職掌範圍，惟依其聲請程序之形式上觀之，仍屬原審法院管轄範
    圍，故裁定移送之；上開裁定理由非謂本件爭議為公法上之爭議，即不屬行政機
    關之行政處分。抗告意旨執此指摘原裁定不當，求予廢棄，為無理由，應予駁回
    。另抗告人將原審法院及相對人之代表人列為相對人部分，於法不合，應併予駁
    回，併此明。
據上論結，本件抗告為無理由，爰依行政訴訟法第二百七十二條、第一百零四條、民
事訴訟法第四百九十二條第一項前段、第九十五條、第七十八條，裁定如主文。
中    華    民    國     九十        年      六      月       六        日
                    最 高 行 政 法 院  第 五 庭
                                審 判 長 法  官      廖  政  雄
                                         法  官      趙  永  康
                                         法  官      林  清  祥
                                         法  官      鍾  耀  光
                                         法  官      姜  仁  脩
右  正  本  證  明  與  原  本  無  異
                                         法院書記官  莊  俊  亨
中    華    民    國     九十        年      六      月       六        日


司法院資訊處製作；財團法人民間司法改革基金會備份。
